【裁判字號】    90,毒抗,63
【裁判日期】    900222
【裁判案由】    毒品危害防制條例
【裁判全文】
臺灣高等法院刑事裁定                              九十年度毒抗字第六三號
    抗 告 人即
    被      告  甲○○原名駱進.
右列抗告人因違反毒品危害防制條例案件，不服台灣基隆地方法院中華民國八十九年
十二月十一日裁定（八十九年度毒聲字第二二二五號）提起抗告，本院裁定如左：
    主  文
抗告駁回。
    理  由
一、原裁定意旨略以：被告駱進德前因施用第二級毒品安非他命，先後二次經送觀察
    勒戒結果，認無繼續施用毒品之傾向，由台灣基隆地方法院檢察署檢察官分別於
    民國八十八年五月三十一日、十月七日，以八十八年度偵字第一五二六號、第二
    六八一號、第三三０三號、八十八年度毒偵字第四九０號、偵緝字第四三０號處
    分不起訴確定。惟被告又於八十九年十月五日採尿前二日內某時，在不詳地點，
    施用第二級毒品安非他命，為警於同日通知其採尿送驗查獲。雖被告否認有施用
    毒品犯行，然其所採尿液，經送台灣檢驗科技股份有限公司檢驗結果，呈甲基安
    非他命陽性反應，有該公司出具之濫用藥物尿液檢驗報告一紙在卷可稽。被告三
    犯毒品危害防制條例第十條第二項之罪，爰依同條例第二十條第三項但書之規定
    ，裁定令入戒治處所施以強制戒治等語。
二、本件抗告意旨略以：被告居住基隆潮溼區域，加之遺傳體質，故罹患風濕痛，有
    服用止痛藥之習慣。惟被告就止痛藥成份全然不懂，不知是否因服用止痛成藥致
    尿液檢驗呈安非他命陽性反應。為此提起抗告云云。
三、經查：被告於八十九年十月五日經警查獲，採集尿液經台灣檢驗科技股份有限公
    司檢驗結果，呈甲基非他命陽性反應，有該公司八十九年十月十七日濫用藥物尿
    液檢驗報告可稽。被告於警訊中僅提及有服用胃藥及感冒藥（見警訊筆錄），未
    曾提及有服用止痛藥之情事。且被告亦未提出其服用止痛藥之醫囑証明及所服用
    之止痛藥藥物或其成份說明，是其空言辯稱其尿液檢驗呈甲基安非他命陽性反應
    ，係因服用止痛藥所致云云，尚屬無據。又被告確曾於八十八年五月三十一日、
    同年十月七日經觀察勒戒結果認無繼續施用傾向，而經台灣基隆地方法院檢察署
    二次為不起訴處分，有台灣高等法院檢察署刑案紀錄簡覆表在卷可按，原審因而
    裁定被告應予強制戒治，並無違誤。被告提起抗告指摘原裁定不當，為無理由，
    應予駁回。
四、據上論結，應依刑事訴訟法第四百十二條，裁定如主文。
中      華      民      國    九十      年      二      月    二十二    日
                                臺灣高等法院刑事第十三庭
                                    審判長法  官  蔡    燉
                                          法  官  李  春  地
                                          法  官  盧  彥  如
右正本證明與原本無異。
不得再抗告。
                                          書記官  何  閣  梅
中      華      民      國    九十      年      二      月    二十三    日


司法院資訊處製作；財團法人民間司法改革基金會備份。
